# 递延收益与递延所得税

提问人：tpm 时间：2016-01-20 11:20:56
现在企业在 15 年收到政府补助，金额为 2000 万，补助企业 15 年、 16 年两年的研发支出，判定为与收益相关的政府补助。 1 ，如果认定为应税收入， 15 年确认 1000 万营业外收入， 16 年确认 1000 万营业外收入， 15 年期末存在递延收益 1000 万，但都需要在 15 年确认企业所得税，同时确认递延所得税资产，两年分录如下： 15 年：借：所得税费用 500 贷：应交税费 500 借：递延所得税资产 500 贷：所得税费用-递延所得税 500 16年：借：期初未分配利润 500 贷：递延所得税资产 500 2，如果认定为免税收入，企业需要取得相关政府文件，认定为专项资金，所产生的费用也不能税前扣除，因此对当期的企业所得税没有影响，不许计提企业所得税和递延所得税资产。 以上理解是否正确，请各位大神帮忙指导，谢谢！！

回答人：chenyiwei
企业收到的财政资金在税法上认定为免税收入的，则没有递延所得税影响。 如果认定为不征税收入的（你说的情况应该是不征税收入，不是免税收入），则也没有递延所得税影响。 如果认定为应税收入的，则需在满足“未来递延收益转入营业外收入期间预计有足够多的应纳税所得额”的前提下，确认递延所得税资产。